臺灣屏東地方法院民事判決　　　　　　　 100年度訴字第32號
原　　　告　莊秋菊
被　　　告　蕭姬足
　　　　　　賴信吉
當事人間請求侵權行為損害賠償事件，本院於民國100 年6 月9
日言詞辯論終結，判決如下：
    主  文
被告蕭姬足、賴信吉應給付原告新台幣貳萬零伍佰貳拾伍元，及
自民國九十九年十二月十一日起至清償日止，按週年利率百分之
五計算之利息。
原告其餘之訴駁回。
訴訟費用由被告連帶負擔百分之三，餘由原告負擔。
本判決原告勝訴部分得假執行。
原告其餘假執行之聲請駁回。
    事  實  及  理  由
一、本件被告蕭姬足、賴信吉未於言詞辯論期日到場，核無民事
    訴訟法第386 條各款所列情形，爰依原告聲請，由其一造辯
    論而為判決。
二、原告起訴主張：
  (一)緣被告蕭姬足係被告賴信吉之母，二人在屏東縣屏東市○○
    ○街建國市場內擺設攤位販賣雞隻，原告與之相鄰販賣女裝
    ，詎被告蕭姬足、賴信吉二人於民國98年11 月12 日上午11
    時50分許，在上開市場內，竟共同出手毆打原告，致原告受
    有頭皮血腫、臉部擦傷、上唇擦傷、胸部疼痛、右手腕及右
    手第二指擦傷等傷害，為此基於共同侵權行為法律關係，請
    求被告二人賠償661,355元，其明細如下：
    醫療費用：自99年11月12日起至99年8 月6 日止，計新臺
      幣（下同）16,355元。
    減少勞動能力及增加生活支出：原告在市場攤位每月租金
      4,500 元，每月營收約40,000元，因本件傷害計10個月無
      法工作，損失營業收入400,000 元（40,000×10=400,000
      元），且仍需支出攤位租金計45,000元（4,500 ×10=45,
      000 元），合計為445,000 元。
    精神慰撫金：200,000元。
  (二)聲明：被告應連帶賠償原告661,355 元，及自起訴狀繕本送
    達翌日起至清償日止，按年息百分之五計算之利息；訴訟費
    用由被告負擔。
三、被告蕭姬足、賴信吉未於言詞辯論期日到場，亦未提出準備
    書狀作何聲明或陳述。
四、按因故意或過失，不法侵害他人之權利者，負損害賠償責任
    ；數人共同不法侵害他人之權利者，連帶負損害賠償責任，
    民法第184 條第1 項前段、第185 條第1 項前段分別定有明
    文。復按不法侵害他人之身體或健康者，對於被害人因此喪
    失或減少勞動能力或增加生活上之需要時，應負損害賠償責
    任；又不法侵害他人之身體，健康、名譽、自由、信用、隱
    私、貞操，或不法侵害其他人格法益而情節重大者，被害人
    雖非財產上之損害，亦得請求賠償相當之金額，民法第193
    條第1 項、第195 條第1 項前段亦分別有明定。經查，原告
    主張於上開時、地遭被告蕭姬足、賴信吉共同毆打而受有上
    開傷害乙節，業據證人沈月津於被告二人被訴傷害案件警詢
    中陳稱：賴信吉徒手打了莊秋菊一巴掌，蕭姬足徒手抓住莊
    秋菊之頭髮，並將莊秋菊之頭部往下壓後，改一手抓住莊秋
    菊之頭髮，另一隻手搥打莊秋菊之胸部，致莊秋菊根本無力
    還手及受傷後即被送醫治療等語（見臺灣屏東地方法院檢察
    署99年度偵字第15號卷第36、37頁），並有寶建醫院驗傷診
    斷書1 紙、照片14幀附卷可稽（見本院99年度簡上字第217
    號傷害案件警卷第12-17 頁），可信原告主張為真實。本件
    應審酌者為原告得否請求被告賠償財產上及非財產上損害？
    如可，金額以若干為適當？茲說明如下：
  (一)醫療費用：本件原告固提出寶健醫療社團法人寶健醫院醫療
    費用收據45紙（見本院99年度簡上附民字第16號卷第4-15頁
    ），惟除98年11月12日案發當日醫療費用收據525 元係急診
    外科外，其餘為「胸腔外科」、「外科」、「消化乳房外科
    」、「消化外科」等之收據，經本院向寶健醫療社團法人寶
    健醫院予函詢，該院以100 年5 月4 日（100 ）寶健醫字第
    199 號函謂：「病患莊秋菊．．於98年11月16日門診行乳房
    超音波時發現左側乳房有腫塊，98年11月25日行病理切片，
    後續報告確定罹患乳癌，98年12月11日行改良型左側乳房根
    除術，術後繼續行化學治療，目前門診持續追蹤中，此個案
    罹患乳癌與遭受他人毆打應無因果關係。」等語（見本院卷
    第41頁），故本院認為除98年11月12日案發當日醫療費用收
    據525 元，應予准許外，其餘自98年11月16日起至99年8 月
    6 日止之醫療費用單據44紙，應係持續治療乳癌所支出，要
    與本件被告二人傷害行為無關，原告自不得請求。
  (二)減少勞動能力及增加生活支出：本件觀諸上開寶建醫院驗傷
    診斷書1 紙、照片14幀，可知原告所受傷害均係皮肉外傷，
    並未住院治療，且以所受血腫、擦傷，身體固有疼痛，然尚
    不足以影響原告設攤販賣衣服，至於原告因治療乳癌，或許
    無法繼續營業，然原告罹患乳癌並非被告二人上開毆打行為
    所致，即無因果關係，故原告請求被告二人連帶賠償營業收
    入損失400,000 元及支出攤位租金45,000元，於法即無理由
    。
  (三)精神慰撫金：按慰撫金之多寡，應斟酌雙方之身分、地位、
    資力與加害之程度及其他各種情形核定相當之數額；其金額
    是否相當，自應依實際加害情形與被害人所受之痛苦及雙方
    之身分、地位、經濟狀況等關係決定之。本件原告為國中畢
    業，從事攤販工作，被告蕭姬足、賴信吉分別國中、高中畢
    業，均亦從事攤販工作（見上開警卷第2 、5 、8 頁受詢問
    人欄），又原告有投資一筆、被告蕭姬足有投資一筆外，兩
    造均無不動產、汽車等財產，有卷存兩造稅務電子閘門財產
    所得調件明細表3 份可證（見本院卷第10-15 頁），本院審
    酌兩造學歷、職業、財產狀況、被告二人侵犯原告之動機、
    手段、原告所受傷勢等各種情狀，認被告二人應連帶賠償原
    告20,000元之慰撫金為適當，逾此部分即無理由。
  (四)綜上所述，本件原告請求被告蕭姬足、賴信吉連帶賠償20,5
    25元（即醫療費用525 元、精神慰撫金20,000元）及均自起
    訴狀繕本送達翌日即99年12月11日起至清償日止（起訴狀繕
    本於99年12月10日送達被告蕭姬足、賴信吉，有本院99年度
    簡上附民字第16號卷第117 、18頁送達證書可查），按年息
    5%之法定遲延利息，為有理由，應予准許，逾此部分，即無
    理由，應予駁回。
五、本件原告勝訴部分，所命被告二人給付之金額未逾50萬元，
    應依民事訴訟法第389 條第1 項第5 款之規定，以職權宣告
    假執行。
六、本件事證已臻明確，兩造其餘攻擊防禦方法及舉證，經審核
    結果於判決結果不生影響，爰不予一一論列。
七、據上論結，本件原告之訴，為一部有理由，一部無理由，依
    民事訴訟法第79條、第85條第2 項、第385 條第1 項前段、
    第389 條第1 項第5 款，判決如主文。
中    華    民    國   100    年    6     月    23    日
                  民事第一庭    法  官  曾吉雄
正正本係照原本作成。
如對判決上訴，須於判決送達後二十日內向本院提出上訴狀，其
未表明上訴理由者，應於提出上訴後二十日內向本院補提理由書
狀。如委任律師提起上訴者，應一併繳納上訴審裁判費。
中    華    民    國   100    年    6     月    23    日
                                書記官  許倬維